【裁判字號】    97,交聲,324
【裁判日期】    971230
【裁判案由】    違反道路交通管理處罰條例聲明異議
【裁判全文】
臺灣花蓮地方法院交通事件裁定         97年度交聲字第324號
原處分機關  交通部公路總局臺北區監理所花蓮監理站
異  議  人
即受處分人  甲○○
上列受分人因違反道路交通管理處罰條例案件，對於交通部公路
總局臺北區監理所花蓮監理站中華民國97年11月24日所為之處分
（原處分：花監違字第裁44-ZIA029962號），聲明異議，本院裁
定如下：
    主  文
異議駁回。
    理  由
一、原處分機關處分意旨略以：異議人即受處分人甲○○於97年
    8月13日7時55分駕駛其所有車牌5125-UT 號自小客車，行經
    國道三路北上13.5公里處，未保持行車安全距離（時速76公
    里，應保持38公尺），而與前車僅距離約15公尺餘，經依法
    拍照採證、舉發後，爰依道路交通管理處罰條例第33 條第1
    項第2 款、違反道路交通管理事件統一裁罰基準及處理細則
    第43、44、67等規定，裁處新臺幣（下同）3000元罰鍰，並
    記違規點數1點。
二、異議意旨略以：異議人當天駕駛上開車輛，沿國道三號北上
    車道行駛，行至13.5公里處，前方100 公尺處有下「汐止交
    流道」標誌，異議人當時在外側車道準備下交流道，因前方
    之車牌8379 -EY號自小客車，突然煞車減速，致異議人所駕
    上開車輛與前車之車距僅約15公尺，認為反應時間為2 秒，
    前進之距離推算為42公尺，合計為57公尺，並未違規。又採
    證照片係執勤員警於陸橋上以電射測距測速儀器偷拍取得等
    語。
三、按「汽車行駛於高速公路、快速公路或設站管制之道路，不
    遵守使用限制、禁止、行車管制及管理事項之管制規則，而
    有下列行為者，處汽車駕駛人3000元以上6000以下罰鍰:...
    二、未保持安全距離。.... 」，並記違規點數1點，道路交
    通管理處罰條例第33條第1項第2款、第63條第1項第1款分別
    定有明文。又按「汽車行駛高速公路及快速公路，前後兩車
    間之行車安全距離，在正常天候狀況下，依下列規定: 一、
    小型車: 車輛速率之每小時公里數值除以二，單位為公尺。
    」，高速公路及快速公路交通管制規則第6條第1項第1 款亦
    有明定。
四、經查:
  (一)本件異議人於前開時、地，駕駛上開車輛，以車速76公里之
    速度行駛，行至北上13.5公里處，與前車僅距離約15公尺餘
    等情，為異議人所不爭執，並有內政部警署國道公路警察局
    第九警察隊函調舉發當日之採證照片在卷可稽。異議人當時
    行車之速度既為每小時76公里，則依上開高速公路及快速公
    路交通管制規則第6 條第1項第1款規定，其與前車間應保持
    之最小距離為38公尺。但依前開採證照片顯示，異議人當時
    與前車間之距離僅有15公尺餘，顯已違反上開規定至明。是
    異議人駕車未依規定與前車保持安全距離之違規事實，事證
    明確，洵堪認定。
  (二)異議人雖執上詞置辯。惟查，被告前方之車輛縱使有煞車之
    情形，然依常情車輛並非一經煞車即達完全靜止，是異議人
    之上述推算係以前車為完全靜止為前提，故異議人之上述推
    算顯有錯誤。又上開前車雖有煞車之情形，但二車在反應時
    間內之相對速度之變化甚為有限，異議人車輛與前車間之距
    離僅有15公尺餘，顯有不足，應非可採。另，異議人其餘辯
    詞，均與本件違規事實，欠缺關連，亦不足採。
  (三)綜上，本件異議人於上開時、地，駕駛上開車輛，未與前車
    保持安全車距之違規行為，事證明確，洵堪認定。從而，原
    處分機關依前揭道路交通管理處罰條例第33條第1項第2款、
    第63條第1項第1款、違反道路交通管理事件統一裁罰標準及
    處理細則及違反道路交通管理事件統一裁罰標準表之規定，
    裁處受處分人罰鍰3000 元，並記違規點數1點，核無違誤。
    本件異議人之異議為無理由，應予駁回。
據上論斷，應依道路交通案件處理辦法第19條，裁定如主文。
中    華    民    國    97    年    12    月    30    日
                        臺灣花蓮地方法院交通法庭
                                    法  官  沈培錚
上列正本證明與原本無異。
如對本裁定不服，應於送達後5 日內，向本院提出抗告狀（應抄
附繕本）。
中    華    民    國    97    年    12    月    31    日
                                    書記官


司法院資訊處製作；財團法人民間司法改革基金會備份。
